【裁判字號】    99,家抗,9
【裁判日期】    991207
【裁判案由】    拋棄繼承
【裁判全文】
臺灣基隆地方法院民事裁定               99年度家抗字第9號
抗  告  人  張培元
            楊文秀
            張絹媚
            張絹旻
            張絹華
            張學介
上  一  人
法定代理人  萬燕玉
上列抗告人聲明拋棄繼承事件，對於中華民國99年8月6日本院99
年度司繼字第149號裁定提起抗告，本院第二審合議庭裁定如下
：
    主  文
原裁定除程序費用部分外廢棄。
抗告人聲明拋棄繼承，准予備查。
抗告程序費用由抗告人負擔。
    理  由
一、本件抗告意旨略以：抗告人等係被繼承人張振裕（男，民國
    55年12月9日出生，生前最後住所：基隆市○○○街4巷21號
    ，身分證統一編號：Ｚ000000000號）之繼承人，張振裕於民
    國98年12月26日死亡，其第一順位繼承人張任媄業於99年3
    月22日具狀向本院聲明拋棄繼承，經本院於99年4月7日以99
    年度司繼字第115號准予備查在案。第一順位繼承人並於99
    年3月19日通知抗告人張培元、楊文秀其等為第二順位繼承
    人之事實，抗告人等隨即於99年4月14日聲明拋棄繼承，惟
    原裁定竟以第一順位繼承人張任媄並未聲明拋棄繼承，抗告
    人等之繼承權尚未發生為由，駁回抗告人等拋棄繼承之聲明
    ，實屬認定事實錯誤，爰依法提起抗告等語。
二、按繼承人得拋棄繼承；前項拋棄，應於知悉其得繼承之時起
    三個月內，以書面向法院為之，民法第1174條第1、2項定有
    明文。
三、經查：本件抗告人張培元、楊文秀、張絹媚、張絹旻、張絹
    華、張學介分別為被繼承人張振裕之父、母、姊、妹、弟，
    張振裕於98年12月26日死亡，有抗告人於原審提出之繼承系
    統表、戶籍謄本在卷可稽，而被繼承人張振裕之第一順位繼
    承人張任媄業於99年3月22日具狀向本院聲明拋棄繼承，並
    於同日通知其拋棄繼承後之繼承人張培元、楊文秀，嗣經本
    院於99年4月6日准予備查等事實，業經本院依職權調取本院
    99年度司繼字第115號卷宗核閱屬實。是抗告人張培元、楊
    文秀自張任媄拋棄繼承時起，已成為被繼承人張振裕之繼承
    人，而抗告人張絹媚、張絹旻、張絹華、張學介亦於抗告人
    張培元、楊文秀拋棄繼承時起，成為被繼承人張振裕之繼承
    人，則其等自99年4月6日知悉成為繼承人時起三個月內向本
    院聲明拋棄繼承，核與法律規定相符，應准予備查。原審未
    察，誤認第一順序繼承人張任媄尚未拋棄繼承，逕認抗告人
    等於99年4月14日聲明拋棄繼承時尚未取得繼承權，裁定駁
    回其拋棄繼承之聲明，尚有未洽，抗告意旨指摘原裁定不當
    ，為有理由，爰將原裁定廢棄，並裁定如主文第2項所示。
四、據上論結，本件抗告為有理由，依非訟事件法第21條第1項
    前段、第46條、民事訴訟法第495條之1第1項、第450條，裁
    定如主文。
中    華    民    國    99    年    12    月    7     日
                  家事法庭審判長法  官  蔡聰明
                                法  官  鄭培麗
                                法  官  王美婷
以上正本係照原本作成。
本裁定除以適用法規顯有錯誤為理由，並經本院許可外，不得再
抗告。
如提起再抗告者，僅得以適用法規顯有錯誤為理由，於裁定送達
後10日內，向本院提出抗告理由狀（須按他造人數附具繕本），
並繳納再抗告費新臺幣1000元。
中    華    民    國    99    年    12    月    7     日
                                書記官  明祖斌

司法院資訊處製作；財團法人民間司法改革基金會備份。
